# 关于租赁厂房的处理

提问人：风 花雪月城 时间：2022-05-05 17:12:20
租赁厂房的电力增容工程能否计入房屋及建筑物，如果不能，应该计入哪个科目呢？

回答人：chenyiwei
租赁厂房的电力增容工程属于对租赁资产的改良，应单列为长期待摊费用，在合理确定的受益期内摊销，摊销期限为相关设备使用寿命和剩余租赁年限两者中的较短者。